【裁判字號】    97,訴,1564
【裁判日期】    970708
【裁判案由】    毒品危害防制條例
【裁判全文】
臺灣板橋地方法院刑事判決              97年度訴字第1564號
公  訴  人  臺灣板橋地方法院檢察署檢察官
被      告  甲○○
                    國民
上列被告因違反毒品危害防制條例案件，經檢察官提起公訴（97
年度毒偵字第2038號），本院於準備程序進行中，被告就被訴事
實為有罪之陳述，經告知被告簡式審判程序之旨，並聽取當事人
之意見後，裁定進行簡式審判程序判決如下：
    主  文
甲○○施用第一級毒品，累犯，處有期徒刑玖月，扣案之海洛因
壹小包（淨重零點肆參公克）沒收銷燬之。又施用第二級毒品，
累犯，處有期徒刑伍月。應執行有期徒刑壹年，扣案之海洛因壹
小包（淨重零點肆參公克）沒收銷燬之。
    事  實
一、甲○○於民國91年間，因施用毒品案件，經依本院裁定送觀
    察、勒戒後，認無繼續施用毒品傾向，於91年3 月25日釋放
    出所，業經臺灣板橋地方法院檢察署檢察官以91年度毒偵字
    第1080號為不起訴處分確定。於92年間，因施用毒品案件，
    經依本院裁定送觀察、勒戒後，認有繼續施用毒品傾向，復
    經本院裁定送戒治處所強制戒治，於93年1月9日因法律修正
    釋放出所，並經本院以92年度訴字第2013號分別判處有期徒
    刑8 月、有期徒刑3 月，應執行有期徒刑10月確定，嗣於93
    年11月8 日縮刑期滿執行完畢。復於95年間，因施用毒品案
    件，經本院以95年度訴字第539 號分別判處有期徒刑10月、
    有期徒刑4 月，應執行有期徒刑1 年確定，嗣於96年4 月30
    日縮刑期滿執行完畢，詎其猶不知檢束慎行。明知海洛因及
    甲基安非他命分別係87年5 月20日公布施行，於同年月22
    日生效之毒品危害防制條例第2 條第2 項第1 款所規定之第
    一級毒品及同條例同條項第2 款所規定之第二級毒品，均不
    得施用及持有，且其於上開觀察、勒戒及有期徒刑執行完畢
    後5 年內，竟基於施用第一級毒品海洛因之犯意，於97年2
    月16日為警採集其尿液之前26小時內某時許，在不詳處所，
    施用第一級毒品海洛因1 次。復另行基於施用第二級毒品甲
    基安非他命之犯意，於97年2 月16日為警採集其尿液之前96
    小時內某時許，在不詳處所，施用第二級毒品甲基安非他命
    1 次。嗣於97年2 月16日13時10分許，在臺北縣樹林市○○
    ○街48巷1 號前為警查獲，並扣得海洛因1 小包（淨重0.43
    公克）。復經警採集其尿液送驗結果，均呈鴉片類及安非他
    命類之陽性反應，而知悉上情。
二、案經臺北縣政府警察局板橋分局報告臺灣板橋地方法院檢察
    署檢察官偵查起訴。
    理  由
一、上揭事實，業據被告於本院審理時供承不諱，並有臺灣檢驗
    科技股份有限公司97年3月5日出具之濫用藥物檢驗報告、臺
    北縣政府警察局板橋分局偵查隊偵辦毒品案件被移送人姓名
    及代碼對照表、臺北縣政府警察局板橋分局沙崙派出所偵辦
    違反毒品危害防制條例案件查獲毒品初步檢驗報告書、臺灣
    板橋地方法院檢察署刑案資料查註紀錄表、全國施用毒品案
    件紀錄表及臺灣高等法院被告前案紀錄表各1 份附卷可稽。
    矧人體施用海洛因、甲基安非他命經尿液排出之時間，依施
    用量多寡、人體代謝功能、施用者之年齡及性別有所差異，
    惟一般而言，施用者在26小時內、4 日（即96小時）內所排
    出之尿液均有可能被檢出因施用海洛因、甲基安非他命代謝
    後之嗎啡（鴉片類）、甲基安非他命（安非他命類）陽性反
    應，此固經法務部調查局證實，並為本院歷來審理施用海洛
    因、甲基安非他命案件之職務上所知悉。此外，復有海洛因
    1 小包（淨重0.43公克）扣案可佐，且該扣案物業經鑑定屬
    實等情，亦有上開臺北縣政府警察局板橋分局沙崙派出所查
    獲毒品初步檢驗報告書1 份在卷可憑。事證明確，被告之犯
    行堪以認定。
二、按海洛因、甲基安非他命分別係毒品危害防制條例第2條第2
    項第1款、第2款所規定之第一、二級毒品，均不得施用及持
    有。被告竟各基於不同之犯意，分別在上開時地各施用第一
    級毒品海洛因及第二級毒品甲基安非他命，核其所為，係各
    犯毒品危害防制條例第10條第1項之施用第一級毒品罪及第1
    0條第2項之施用第二級毒品罪。被告所犯上開二罪間，犯意
    各別，構成要件互異，應分論併罰。被告因施用第一級毒品
    海洛因及第二級毒品甲基安非他命而分別非法持有之低度行
    為，應為施用之高度行為所吸收，不另論罪。又被告曾受如
    事實欄所述有期徒刑之執行完畢，此有臺灣板橋地方法院檢
    察署刑案資料查註紀錄表、臺灣高等法院被告前案紀錄表在
    卷可稽，其於5 年以內故意再犯本件有期徒刑以上之罪，為
    累犯，應依刑法第47條第1 項規定加重其刑。爰審酌被告有
    上開構成累犯之前科，兼衡其智識程度、生活狀況，其前因
    施用毒品案件，經法院裁定送觀察、勒戒後，經檢察官為不
    起訴處分確定，又犯本件之罪，業如前述，其施用第一級毒
    品海洛因及第二級毒品甲基安非他命，易戕害自己之身心，
    並活絡毒品違法交易市場，對社會造成重大危害，被告犯罪
    之動機、目的、手段、次數、所生之危害及犯後坦承犯行之
    態度等一切情狀，各量處如主文所示之刑，並定其應執行之
    刑，以示懲儆。
三、扣案之海洛因1 小包（淨重0.43公克），係查獲之毒品，不
    問屬於犯人與否，應依毒品危害防制條例第18條第1 項前段
    規定宣告沒收銷燬之。
據上論斷，應依刑事訴訟法第273 條之1 第1 項、第299 條第1
項前段、毒品危害防制條例第10條第1 項、第2 項、第18條第1
項前段、刑法第11條前段、第47條第1 項、第51條第5 款，判決
如主文。
本案經檢察官黃佳權到庭執行職務。
中    華    民    國    97    年    7    月     8     日
                  刑事第二庭    法  官  楊千儀
上列正本證明與原本無異。
如不服本判決，應於判決送達後10日內明上訴理由，向本院提
出上訴狀（應附繕本），上訴於臺灣高等法院。
                                書記官  林美萍
中    華    民    國    97    年    7    月     8     日
附錄本案論罪科刑法條全文
毒品危害防制條例第10條
施用第一級毒品者，處6 月以上5 年以下有期徒刑。
施用第二級毒品者，處3 年以下有期徒刑。


司法院資訊處製作；財團法人民間司法改革基金會備份。
